【裁判字號】    92,附民,117
【裁判日期】    921007
【裁判案由】    傷害
【裁判全文】
臺灣高等法院刑事附帶民事訴訟判決                九十二年度附民字第一一七號
    原      告  甲○○
    被      告  乙○○
右列被告因傷害案件（九十一年度上易字第三三三四號），經原告提起附帶民事訴訟
，請求損害賠償，本院判決如左：
   主  文
被告應給付原告新臺幣拾萬元，及自民國九十二年六月七日起至清償日止，按年息百
分之五計算之利息。
原告其餘之訴及假執行之聲請均駁回。
   事  實
甲、原告方面：
一、聲明：被告應給付原告新臺幣（下同）五十萬元，及自起訴狀繕本送達被告翌日
    起至清償日止，按年息百分之五計算之利息；並願供擔保，聲請宣告假執行。
二、陳述：
（一）兩造原係同居關係，因感情不睦致迭生爭吵，被告遂基於傷害之概括犯意，先
      於九十年五月二十九日十六時許，在其位於臺北縣板橋市○○路二○○巷三號
      十一樓之住處，持住處掃把之棍子毆打原告，致原告受有右肩挫傷瘀腫二×二
      公分、右背挫傷瘀腫一‧五×二公分之傷害。又於九十年七月二十二日凌晨三
      時許，在原告位於臺北縣板橋市○○路二○○巷三號五樓之住處，毆打原告，
      致原告受有左前臂一×○‧五公分裂傷、四×四公分擦傷及紅腫、左臂四×四
      公分擦傷紅腫、右下胸四×二公分瘀腫、左腰三×○‧五公分擦傷之傷害，被
      告業經臺灣板橋地方法院刑事庭判處被告拘役三十日。
（二）被告之連續傷害犯罪行為，造成原告精神上莫大之戕害，屬侵權行為，依法應
      負損害賠償責任。
三、證據：提出刑事判決影本乙件。
乙、被告方面：
一、聲明：原告之訴駁回；如受不利之判決，願供擔保請准宣告免為假執行。
二、陳述：
    原告主張與事實不符，蓋被告係遭原告毆打，而非毆打原告。原告毆打被告後，
    被告提出告訴，原告曾向臺北縣板橋市調解委員會申請調解而與被告達成調解，
    且原告亦因連續違反家庭暴利防治法之保護令裁定，被處拘役五十日，被告焉可
    能毆打傷害原告。退步言之，若認被告於原告傷害被告時，被告因防衛過當而傷
    及原告，惟被告遭原告毆打，才是生命身體遭受威脅，心生畏怖，恐懼不已，原
    告何來生命、身體遭受威脅，且原告所受均係小傷，何來精神痛苦之有，其請求
    精神損害賠償顯無理由。
三、證據：提出調解書、刑事判決書各影本乙件。
    理  由
一、本件原告起訴主張兩造原係同居關係，因感情不睦致迭生爭吵，其於九十年五月
    二十九日十六時許，在臺北縣板橋市○○路二○○巷三號十一樓遭被告毆打，致
    受有右肩挫傷瘀腫二×二公分、右背挫傷瘀腫一‧五×二公分之傷害，又於九十
    年七月二十二日凌晨三時許，在臺北縣板橋市○○路二○○巷三號五樓，遭被告
    毆打致受有左前臂一×○‧五公分裂傷、四×四公分擦傷及紅腫、左臂四×四公
    分擦傷紅腫、右下胸四×二公分瘀腫、左腰三×○‧五公分擦傷之傷害等事實，
    業為刑事判決認定在案（九十一年度上易字第三三三四號），並有原告在刑事案
    件中提出之診斷證明書、及本院向中英醫院及臺北市立陽明醫院調取之病歷影本
    可稽，自堪信為真正。至於被告空言否認有傷害原告之侵權行為，及辯稱係防衛
    過當云云，俱與刑事訴訟判決所認定之事實不符，自不足採信。
二、按不法侵害他人之身體、健康、名譽、自由、信用、隱私、貞操，或不法侵害其
    他人格法益而情節重大者，被害人雖非財產上之損害，亦得請求賠償相當之金額
    。民法第一百九十五條第一項前段定有明文。被告在與原告同居期間，兩度不法
    侵害原告之身體，足以致原告在精神上蒙受相當之痛苦，從而原告依據侵權行為
    法則，請求被告賠償非財產上損害之慰撫金，自屬正當，應予准許。本院經審酌
    原告為專科肄業，原任餐廳會計，月薪三萬五千元，被告係國中畢業（見警訊筆
    錄所載）等兩造之身分、地位、經濟狀況，及原告所受精神痛苦等一切情狀，認
    原告請求被告賠償十萬元為適當，故原告請求被告給付十萬元及自起訴狀繕本送
    達翌日即九十二年六月七日起至清償日止按法定利率計算之遲延利息，應予准予
    ；至於原告逾此範圍部分之請求，則嫌無據，應予駁回。
三、本件原告請求之金額，及本判決所命被告應給付之金額，均未逾民事訴訟法第四
    百六十六條第一項所定之一百萬元，依刑事訴訟法第五百零六條第一項但書規定
    兩造均不得上訴於第三審法院，本院判決後即屬確定，故原告勝訴部分，自無依
    職權及依聲請宣告假執行之必要，被告陳明願供擔保請准宣告免為假執行部分亦
    無從准許；原告敗訴部分，其假執行之聲請尤失所附麗，應併予駁回。
據上論結，本件原告之訴為一部有理由，一部無理由，依刑事訴訟法第五百零二條第
一項、第二項，判決如主文。
中      華      民      國    九十二    年      十      月      七      日
                              臺灣高等法院刑事第二十三庭
                                  審判長法  官 黃  瑞  華
                                        法  官 王  淑  滿
                                        法  官 宋      祺
右正本證明與原本無異。
不得上訴。
                                        書記官 蔡  慧  娟
中      華      民      國    九十二    年      十      月     十三     日


司法院資訊處製作；財團法人民間司法改革基金會備份。
